---
title: "Resultados \n Saber 11"
author: "Manuel Rodriguez"
params:
   codigo:
    label: "Codigo"
    value: 5
    input: numeric	
output: 
  ioslides_presentation: 
  css: styles.css
---

```{r, echo=FALSE}

datos <- read_csv("saber 2018.csv")

knitr::opts_chunk$set(echo = FALSE, fig.align="center")

numero <- params$codigo

make <- datos$cole_nombre_sede[datos$cole_cod_dane_sede == params$codigo][1]

make <- make[1]

datos$cole<-ifelse(datos$cole_nombre_sede == make,1,0)
```

##  SEDE: `r make ` 

```{r, echo=FALSE}
knitr::opts_chunk$set(echo = FALSE, fig.align="center")


datos$cole<-ifelse(datos$cole_nombre_sede == make,1,0)

datos$muni<-ifelse(datos$cole_mcpio_ubicacion == 
                     datos$cole_mcpio_ubicacion[datos$cole == 1][1],1,0)

datos$muni <- ifelse(datos$cole == 1, 0 , datos$muni)

datos$dep<-ifelse(datos$cole_depto_ubicacion == 
                    datos$cole_depto_ubicacion[datos$muni == 1][1],1,0)

mscore <-  datos[datos$cole == 1,]  %>% 
  summarise(mat = mean(punt_matematicas),
            len = mean(punt_lectura_critica),
            nat = mean(punt_c_naturales),
            soc = mean(punt_sociales_ciudadanas),
            est = n())

col <- make

puntaje <- data.frame(mat = datos$punt_matematicas,
                      lec = datos$punt_lectura_critica,
                      nat = datos$punt_c_naturales,
                      soc = datos$punt_sociales_ciudadanas,
                      cole = datos$cole, genero = datos$estu_genero,
                      muni = datos$muni, estrato = datos$fami_estratovivienda,
                      dep = datos$dep,
                      edu = datos$fami_educacionmadre,
                      inse = datos$estu_inse_individual
                      )
```

```{r,fig.width = 7, fig.height = 3.5,echo= FALSE, warning=FALSE}

t_punt<-reshape(puntaje[puntaje$dep == 1,],direction = "long" , v.names = "punt_",varying = list(1:4))

t_punt$prueba<-ifelse(t_punt$time == 1,"Matematicas",ifelse(t_punt$time == 2,"Lectura", ifelse(t_punt$time == 3,"Naturales", ifelse(t_punt$time == 4,"Sociales",""))))

t_punt$Pruebas <- t_punt$prueba

ggplot(data = t_punt[t_punt$cole == 1,],aes(x=prueba , y = punt_)) + 
  geom_violin(aes(group = time, fill = Pruebas),trim = FALSE) + geom_boxplot(width = 0.2) + xlab(" ") + ylab("Puntaje") + theme(axis.text.x = element_blank(),
        axis.ticks.x = element_blank()) + theme_minimal() +theme(legend.position = c("bottom")) + ggtitle("Distribution Puntajes") + coord_cartesian(ylim = c(0, 100))

```

## Panorama General - Matematicas

En esta seccion se muestran algunas estadisticas descriptivas de la prueba 

```{r}
matx <-  as.data.frame(datos$punt_matematicas[datos$cole == 1])

 t1 <- matx %>% 
  summarise(Minimo = min(.),Promedio = mean(unlist(.)), Maximo = max(.),
            Desviacion = sd(unlist(.))) %>% round(.,2) %>% as.matrix(.) %>% t(.)
t2 <- matx %>% 
  summarise("Percentil 25%" = quantile(unlist(.))[2],"Percentil 50%" = quantile(unlist(.))[3], "Percentil 75%" = quantile(unlist(.))[4],"Percentil 100%" = quantile(unlist(.))[5]) %>% round(.,2) %>% as.matrix(.) %>% t(.)

    rbind(t1,t2) %>%  kable(.,col.names = c(" ")) %>% kable_styling(full_width = F, position = "center",bootstrap_options = "striped") %>% add_header_above(c("Estatisticos" = 1, "Valores" = 1))
 
```

## Desempeño en Matematicas en relacion a su ubicacion.

```{r,echo=FALSE}
materia <- t_punt[t_punt$prueba == "Matematicas",]
materia <- materia[materia$dep == 1,]

materia$grupo <-ifelse(materia$cole == 1,"1.Colegio",ifelse(materia$mun == 1,"2.Municipio", ifelse(materia$dep == 1,"3.Departamento","")))

Ne <-count(materia[materia$cole == 1,])

q1 <- ggplot(data = materia, aes(x=grupo , y = punt_)) + 
  geom_violin(aes(group = grupo),trim = FALSE) + geom_boxplot(width=0.2) + xlab(" ") + ylab("") + ggtitle("Distribucion puntaje por \n grupo de referencia")  + labs(subtitle = paste("Numero de estudiantes en la IE", Ne )) + theme_minimal()

q2<-ggplot(data = materia[materia$cole == 1,], aes(x=genero , y = punt_)) + 
  geom_violin(aes(group = genero),trim = FALSE) + geom_boxplot(width=0.2) +  ylim(0, 100) +
    xlab(" ") + ylab("") + ggtitle("Distribucion puntaje \n por genero")  + labs(subtitle = paste("Hombres", count(materia[materia$cole == 1 & materia$genero == "M",]),"Mujeres",count(materia[materia$cole == 1 & materia$genero == "F",]))) + theme_minimal()

grid.arrange(q1,q2,ncol=2)

p_dep<-with(materia,t.test(punt_[grupo == "1.Colegio"],
                           punt_[grupo != "1.Colegio"] ))

p_mun<-with(materia,t.test(punt_[grupo == "1.Colegio"],
                           punt_[grupo != "2.Municipio"] ))

p_gen<-with(materia[materia$grupo == "1.Colegio",],
            t.test(punt_[genero == "M"],punt_[genero == "F"] ))


uno <- list(paste("la institucion tuvo un desempeño 
                  estadisticamente superior al promedio del grupo de referencia",   round(p_dep$estimate[1] - p_dep$estimate[2],digits = 2),
            "puntos"))

dos <- list(paste("la institucion tuvo un desempeño
                  estadisticamente inferior al promedio del grupo de referencia", round(p_dep$estimate[2] - p_dep$estimate[1],digits = 2),
            "puntos"))

#tres <- list(paste("la institucion tuvo un desempeño
 #                  estadisticamente superior al promedio municipal de", round(p_mun$estimate[1] - p_mun$estimate[2],digits = 2),         "puntos"))

#cuatro <- list(paste("la institucion tuvo un desempeño
  #                   estadisticamente inferior al promedio municipal de", round(p_mun$estimate[2] - p_mun$estimate[1],digits = 2),    "puntos"))

cinco <- list(paste("En la institucion, los hombres 
                    presentaron un desempeño estadisticamente superior al promedio de las mujeres y fue de ", round(p_gen$estimate[1] - p_gen$estimate[2],digits = 2),"puntos"))

seis <- list(paste("En la institucion, los mujeres 
                   presentaron un desempeño estadisticamente superior al promedio de los hombres y fue de ", round(p_gen$estimate[2] - p_gen$estimate[1],digits = 2),"puntos"))

cor2 <- round(cor(subset(materia, !is.na(inse))$punt_,subset(materia, !is.na(inse))$inse),2)
correlacion <- list(paste0("La correlacion entre el INSE y el puntaje es de ",cor2, sep = " "))
```


## Rendimiento y Condiciones Socioeconomicas.

En la Sede existen las siguientes jornadas: `r unique(datos$cole_jornada[datos$cole == 1])`
`r  # if (abs(cor2) > 0.35) {correlacion}` 

```{r ,echo=FALSE,warning=FALSE}

materia$Estrato <-ifelse(materia$estrato == "Estrato 1","Bajo",ifelse(materia$estrato == "Estrato 2" ,"Bajo", ifelse(materia$estrato == "Estrato 3","Medio",ifelse(materia$estrato == "Estrato 4","Medio",ifelse(materia$estrato == "Estrato 5","Alto",ifelse(materia$estrato == "Estrato 6","Alto",""))))))

bajo <- round(count(materia[materia$cole == 1 & materia$Estrato == "Bajo",])/Ne*100,0)
medio <- round(count(materia[materia$cole == 1 & materia$Estrato == "Medio",])/Ne*100,0)
alto <- round(count(materia[materia$cole == 1 & materia$Estrato == "Alto",])/Ne*100,0)

```

```{r ,fig.width = 7, fig.height = 3.8,echo=FALSE,warning=FALSE}

ggplot(data = materia[materia$cole == 1,], aes(x= inse, y = punt_, shape = Estrato)) + geom_point(aes(colour = Estrato)) + ylab("Puntaje") + xlab("Indice Socioeconómico") + ggtitle("Relacion condiciones socioeconomicas y desemepeño") + labs(subtitle = paste("Porcetaje de esstudiantes en estrato Bajo", bajo,"%", "Medio", medio,"%", "Alto", alto,"%")) + theme_minimal() + theme(legend.position = c("bottom")) + ylim(0,100)

```



## Conclusion Matematicas

* `r # if (p_mun$estimate[2] < p_mun$estimate[1] & p_mun$p.value < 0.05) {tres}`
* `r # if (p_mun$estimate[1] < p_mun$estimate[2] & p_mun$p.value < 0.05) {cuatro}`
* `r if (p_mun$p.value > 0.05) {"no se encontraron diferencias relevantes en los promedios a nivel municipal"}`
* `r if (p_mun$estimate[2] < p_dep$estimate[1] & p_dep$p.value < 0.05) {uno}`
* `r if (p_mun$estimate[1] < p_dep$estimate[2] & p_dep$p.value < 0.05) {dos}`
* `r if (p_dep$p.value > 0.05) {"no se encontraron diferencias relevantes en los promedios a nivel departamental"}`
* `r if (p_gen$estimate[1] < p_gen$estimate[2] & p_gen$p.value < 0.05) {seis}`
* `r if (p_gen$estimate[2] < p_gen$estimate[1] & p_gen$p.value < 0.05) {cinco}`
* `r if (p_gen$p.value > 0.05) {"En la Institucion no se encontraron diferencias relevantes en los promedios entre hombres y mujeres"}`
* `r paste("La correlacion entre INSE y el puntaje es de",cor2)` 

## Panorama General - Lectura

En esta seccion se muestran algunas estadisticas descriptivas de la prueba 

```{r}
matx <-  as.data.frame(datos$punt_lectura_critica[datos$cole == 1])

 t1 <- matx %>% 
  summarise(Minimo = min(.),Promedio = mean(unlist(.)), Maximo = max(.),
            Desviacion = sd(unlist(.))) %>% round(.,2) %>% as.matrix(.) %>% t(.)
t2 <- matx %>% 
  summarise("Percentil 25%" = quantile(unlist(.))[2],"Percentil 50%" = quantile(unlist(.))[3], "Percentil 75%" = quantile(unlist(.))[4],"Percentil 100%" = quantile(unlist(.))[5]) %>% round(.,2) %>% as.matrix(.) %>% t(.)

    rbind(t1,t2) %>%  kable(.,col.names = c(" ")) %>% kable_styling(full_width = F, position = "center",bootstrap_options = "striped") %>% add_header_above(c("Estatisticos" = 1, "Valores" = 1))
 
```

## Desempeño en Matematicas en relacion a su ubicacion.

```{r,echo=FALSE}
materia <- t_punt[t_punt$prueba == "Lectura",]
materia <- materia[materia$dep == 1,]

materia$grupo <-ifelse(materia$cole == 1,"1.Colegio",ifelse(materia$mun == 1,"2.Municipio", ifelse(materia$dep == 1,"3.Departamento","")))

Ne <-count(materia[materia$cole == 1,])

q1 <- ggplot(data = materia, aes(x=grupo , y = punt_)) + 
  geom_violin(aes(group = grupo),trim = FALSE) + geom_boxplot(width=0.2) + xlab(" ") + ylab("") + ggtitle("Distribucion puntaje por \n grupo de referencia")  + labs(subtitle = paste("Numero de estudiantes en la IE", Ne )) + theme_minimal()

q2<-ggplot(data = materia[materia$cole == 1,], aes(x=genero , y = punt_)) + 
  geom_violin(aes(group = genero),trim = FALSE) + geom_boxplot(width=0.2) +  ylim(0, 100) +
    xlab(" ") + ylab("") + ggtitle("Distribucion puntaje \n por genero")  + labs(subtitle = paste("Hombres", count(materia[materia$cole == 1 & materia$genero == "M",]),"Mujeres",count(materia[materia$cole == 1 & materia$genero == "F",]))) + theme_minimal()

grid.arrange(q1,q2,ncol=2)

p_dep<-with(materia,t.test(punt_[grupo == "1.Colegio"],
                           punt_[grupo != "1.Colegio"] ))

p_mun<-with(materia,t.test(punt_[grupo == "1.Colegio"],
                           punt_[grupo != "2.Municipio"] ))

p_gen<-with(materia[materia$grupo == "1.Colegio",],
            t.test(punt_[genero == "M"],punt_[genero == "F"] ))

uno <- list(paste("la institucion tuvo un desempeño 
                  estadisticamente superior al promedio del grupo de referencia",          round(p_dep$estimate[1] - p_dep$estimate[2],digits = 2),"puntos"))

dos <- list(paste("la institucion tuvo un desempeño
                  estadisticamente inferior al promedio del grupo de referencia", round(p_dep$estimate[2] - p_dep$estimate[1],digits = 2),"puntos"))

#tres <- list(paste("la institucion tuvo un desempeño
 #                  estadisticamente superior al promedio municipal de", round(p_mun$estimate[1] - p_mun$estimate[2],digits = 2),"puntos"))

#cuatro <- list(paste("la institucion tuvo un desempeño
 #                    estadisticamente inferior al promedio municipal de", round(p_mun$estimate[2] - p_mun$estimate[1],digits = 2),"puntos"))

cinco <- list(paste("En la institucion, los hombres 
                    presentaron un desempeño estadisticamente superior al promedio de las mujeres y fue de ", round(p_gen$estimate[1] - p_gen$estimate[2],digits = 2),"puntos"))

seis <- list(paste("En la institucion, los mujeres presentaron un desempeño estadisticamente superior al promedio de los hombres y fue de ", round(p_gen$estimate[2] - p_gen$estimate[1],digits = 2),"puntos"))

cor2 <- round(cor(subset(materia, !is.na(inse))$punt_,subset(materia, !is.na(inse))$inse),2)

correlacion <- list(paste0("La correlacion entre el INSE y el puntaje es de ",cor2, sep = " "))
```


## Rendimiento y Condiciones Socioeconomicas.

En la Sede existen las siguientes jornadas: `r unique(datos$cole_jornada[datos$cole == 1])`
`r  # if (abs(cor2) > 0.35) {correlacion}` 

```{r ,echo=FALSE,warning=FALSE}

materia$Estrato <-ifelse(materia$estrato == "Estrato 1","Bajo",ifelse(materia$estrato == "Estrato 2" ,"Bajo", ifelse(materia$estrato == "Estrato 3","Medio",ifelse(materia$estrato == "Estrato 4","Medio",ifelse(materia$estrato == "Estrato 5","Alto",ifelse(materia$estrato == "Estrato 6","Alto",""))))))

bajo <- round(count(materia[materia$cole == 1 & materia$Estrato == "Bajo",])/Ne*100,0)
medio <- round(count(materia[materia$cole == 1 & materia$Estrato == "Medio",])/Ne*100,0)
alto <- round(count(materia[materia$cole == 1 & materia$Estrato == "Alto",])/Ne*100,0)
# q1<-ggplot(data = materia[materia$cole == 1,], aes(x=estrato , y = punt_)) + 
  #geom_violin(aes(group = estrato),trim = FALSE) + geom_boxplot(width = 0.2)

#q2<-ggplot(data = materia[materia$cole == 1,], aes(x=edu , y = punt_)) + 
  #geom_violin(aes(group = edu,fill = edu),trim = FALSE) + geom_boxplot(width = 0.2)

#grid.arrange(q2,ncol=1)
```

```{r ,fig.width = 7, fig.height = 3.8,echo=FALSE,warning=FALSE}

ggplot(data = materia[materia$cole == 1,], aes(x= inse, y = punt_, shape = Estrato)) + geom_point(aes(colour = Estrato)) + ylab("Puntaje") + xlab("Indice Socioeconómico") + ggtitle("Relacion condiciones socioeconomicas y desemepeño") + labs(subtitle = paste("Porcetaje de esstudiantes en estrato Bajo", bajo,"%", "Medio", medio,"%", "Alto", alto,"%")) + theme_minimal() + theme(legend.position = c("bottom")) + ylim(0,100)

```



## Conclusion Lectura

* `r # if (p_mun$estimate[2] < p_mun$estimate[1] & p_mun$p.value < 0.05) {tres}`
* `r # if (p_mun$estimate[1] < p_mun$estimate[2] & p_mun$p.value < 0.05) {cuatro}`
* `r if (p_mun$p.value > 0.05) {"no se encontraron diferencias relevantes en los promedios a nivel municipal"}`
* `r if (p_mun$estimate[2] < p_dep$estimate[1] & p_dep$p.value < 0.05) {uno}`
* `r if (p_mun$estimate[1] < p_dep$estimate[2] & p_dep$p.value < 0.05) {dos}`
* `r if (p_dep$p.value > 0.05) {"no se encontraron diferencias relevantes en los promedios a nivel departamental"}`
* `r if (p_gen$estimate[1] < p_gen$estimate[2] & p_gen$p.value < 0.05) {seis}`
* `r if (p_gen$estimate[2] < p_gen$estimate[1] & p_gen$p.value < 0.05) {cinco}`
* `r if (p_gen$p.value > 0.05) {"En la Institucion no se encontraron diferencias relevantes en los promedios entre hombres y mujeres"}`
* `r paste("La correlacion entre INSE y el puntaje es de",cor2)` 


## Panorama General - Sociales

En esta seccion se muestran algunas estadisticas descriptivas de la prueba 

```{r}
matx <-  as.data.frame(datos$punt_sociales_ciudadanas[datos$cole == 1])

 t1 <- matx %>% 
  summarise(Minimo = min(.),Promedio = mean(unlist(.)), Maximo = max(.),
            Desviacion = sd(unlist(.))) %>% round(.,2) %>% as.matrix(.) %>% t(.)
t2 <- matx %>% 
  summarise("Percentil 25%" = quantile(unlist(.))[2],"Percentil 50%" = quantile(unlist(.))[3], "Percentil 75%" = quantile(unlist(.))[4],"Percentil 100%" = quantile(unlist(.))[5]) %>% round(.,2) %>% as.matrix(.) %>% t(.)

    rbind(t1,t2) %>%  kable(.,col.names = c(" ")) %>% kable_styling(full_width = F, position = "center",bootstrap_options = "striped") %>% add_header_above(c("Estatisticos" = 1, "Valores" = 1))
 
```

## Desempeño en Sociales en relacion a su ubicacion.

```{r,echo=FALSE}
materia <- t_punt[t_punt$prueba == "Sociales",]
materia <- materia[materia$dep == 1,]

materia$grupo <-ifelse(materia$cole == 1,"1.Colegio",ifelse(materia$mun == 1,"2.Municipio", ifelse(materia$dep == 1,"3.Departamento","")))

Ne <-count(materia[materia$cole == 1,])

q1 <- ggplot(data = materia, aes(x=grupo , y = punt_)) + 
  geom_violin(aes(group = grupo),trim = FALSE) + geom_boxplot(width=0.2) + xlab(" ") + ylab("") + ggtitle("Distribucion puntaje por \n grupo de referencia")  + labs(subtitle = paste("Numero de estudiantes en la IE", Ne )) + theme_minimal()

q2<-ggplot(data = materia[materia$cole == 1,], aes(x=genero , y = punt_)) + 
  geom_violin(aes(group = genero),trim = FALSE) + geom_boxplot(width=0.2) +  ylim(0, 100) +
    xlab(" ") + ylab("") + ggtitle("Distribucion puntaje \n por genero")  + labs(subtitle = paste("Hombres", count(materia[materia$cole == 1 & materia$genero == "M",]),"Mujeres",count(materia[materia$cole == 1 & materia$genero == "F",]))) + theme_minimal()

grid.arrange(q1,q2,ncol=2)

p_dep<-with(materia,t.test(punt_[grupo == "1.Colegio"],
                           punt_[grupo != "1.Colegio"] ))

p_mun<-with(materia,t.test(punt_[grupo == "1.Colegio"],
                           punt_[grupo != "2.Municipio"] ))

p_gen<-with(materia[materia$grupo == "1.Colegio",],
            t.test(punt_[genero == "M"],punt_[genero == "F"] ))

uno <- list(paste("la institucion tuvo un desempeño 
                  estadisticamente superior al promedio del grupo de referencia",          round(p_dep$estimate[1] - p_dep$estimate[2],digits = 2),"puntos"))

dos <- list(paste("la institucion tuvo un desempeño
                  estadisticamente inferior al promedio del grupo de referencia", round(p_dep$estimate[2] - p_dep$estimate[1],digits = 2),"puntos"))

#tres <- list(paste("la institucion tuvo un desempeño
 #                  estadisticamente superior al promedio municipal de", round(p_mun$estimate[1] - p_mun$estimate[2],digits = 2),"puntos"))

#cuatro <- list(paste("la institucion tuvo un desempeño
 #                    estadisticamente inferior al promedio municipal de", round(p_mun$estimate[2] - p_mun$estimate[1],digits = 2),"puntos"))

cinco <- list(paste("En la institucion, los hombres 
                    presentaron un desempeño estadisticamente superior al promedio de las mujeres y fue de ", round(p_gen$estimate[1] - p_gen$estimate[2],digits = 2),"puntos"))

seis <- list(paste("En la institucion, los mujeres presentaron un desempeño estadisticamente superior al promedio de los hombres y fue de ", round(p_gen$estimate[2] - p_gen$estimate[1],digits = 2),"puntos"))

cor2 <- round(cor(subset(materia, !is.na(inse))$punt_,subset(materia, !is.na(inse))$inse),2)

correlacion <- list(paste0("La correlacion entre el INSE y el puntaje es de ",cor2, sep = " "))
```


## Rendimiento y Condiciones Socioeconomicas.

En la Sede existen las siguientes jornadas: `r unique(datos$cole_jornada[datos$cole == 1])`
`r  # if (abs(cor2) > 0.35) {correlacion}` 

```{r ,echo=FALSE,warning=FALSE}

materia$Estrato <-ifelse(materia$estrato == "Estrato 1","Bajo",ifelse(materia$estrato == "Estrato 2" ,"Bajo", ifelse(materia$estrato == "Estrato 3","Medio",ifelse(materia$estrato == "Estrato 4","Medio",ifelse(materia$estrato == "Estrato 5","Alto",ifelse(materia$estrato == "Estrato 6","Alto",""))))))

bajo <- round(count(materia[materia$cole == 1 & materia$Estrato == "Bajo",])/Ne*100,0)
medio <- round(count(materia[materia$cole == 1 & materia$Estrato == "Medio",])/Ne*100,0)
alto <- round(count(materia[materia$cole == 1 & materia$Estrato == "Alto",])/Ne*100,0)

```

```{r ,fig.width = 7, fig.height = 3.5,echo=FALSE,warning=FALSE}

ggplot(data = materia[materia$cole == 1,], aes(x= inse, y = punt_, shape = Estrato)) + geom_point(aes(colour = Estrato)) + ylab("Puntaje") + xlab("Indice Socioeconómico") + ggtitle("Relacion condiciones socioeconomicas y desemepeño") + labs(subtitle = paste("Porcetaje de esstudiantes en estrato Bajo", bajo,"%", "Medio", medio,"%", "Alto", alto,"%")) + theme_minimal() + theme(legend.position = c("bottom")) + ylim(0,100)

```


## Conclusion Sociales

* `r # if (p_mun$estimate[2] < p_mun$estimate[1] & p_mun$p.value < 0.05) {tres}`
* `r # if (p_mun$estimate[1] < p_mun$estimate[2] & p_mun$p.value < 0.05) {cuatro}`
* `r if (p_mun$p.value > 0.05) {"no se encontraron diferencias relevantes en los promedios a nivel municipal"}`
* `r if (p_mun$estimate[2] < p_dep$estimate[1] & p_dep$p.value < 0.05) {uno}`
* `r if (p_mun$estimate[1] < p_dep$estimate[2] & p_dep$p.value < 0.05) {dos}`
* `r if (p_dep$p.value > 0.05) {"no se encontraron diferencias relevantes en los promedios a nivel departamental"}`
* `r if (p_gen$estimate[1] < p_gen$estimate[2] & p_gen$p.value < 0.05) {seis}`
* `r if (p_gen$estimate[2] < p_gen$estimate[1] & p_gen$p.value < 0.05) {cinco}`
* `r if (p_gen$p.value > 0.05) {"En la Institucion no se encontraron diferencias relevantes en los promedios entre hombres y mujeres"}`
* `r paste("La correlacion entre INSE y el puntaje es de",cor2)` 

## Panorama General - Naturales

En esta seccion se muestran algunas estadisticas descriptivas de la prueba 

```{r}
matx <-  as.data.frame(datos$punt_c_naturales[datos$cole == 1])

 t1 <- matx %>% 
  summarise(Minimo = min(.),Promedio = mean(unlist(.)), Maximo = max(.),
            Desviacion = sd(unlist(.))) %>% round(.,2) %>% as.matrix(.) %>% t(.)
t2 <- matx %>% 
  summarise("Percentil 25%" = quantile(unlist(.))[2],"Percentil 50%" = quantile(unlist(.))[3], "Percentil 75%" = quantile(unlist(.))[4],"Percentil 100%" = quantile(unlist(.))[5]) %>% round(.,2) %>% as.matrix(.) %>% t(.)

    rbind(t1,t2) %>%  kable(.,col.names = c(" ")) %>% kable_styling(full_width = F, position = "center",bootstrap_options = "striped") %>% add_header_above(c("Estatisticos" = 1, "Valores" = 1))
 
```

## Desempeño en Sociales en relacion a su ubicacion.

```{r,echo=FALSE}
materia <- t_punt[t_punt$prueba == "Naturales",]
materia <- materia[materia$dep == 1,]

materia$grupo <-ifelse(materia$cole == 1,"1.Colegio",ifelse(materia$mun == 1,"2.Municipio", ifelse(materia$dep == 1,"3.Departamento","")))

Ne <-count(materia[materia$cole == 1,])

q1 <- ggplot(data = materia, aes(x=grupo , y = punt_)) + 
  geom_violin(aes(group = grupo),trim = FALSE) + geom_boxplot(width=0.2) + xlab(" ") + ylab("") + ggtitle("Distribucion puntaje por \n grupo de referencia")  + labs(subtitle = paste("Numero de estudiantes en la IE", Ne )) + theme_minimal()

q2<-ggplot(data = materia[materia$cole == 1,], aes(x=genero , y = punt_)) + 
  geom_violin(aes(group = genero),trim = FALSE) + geom_boxplot(width=0.2) +  ylim(0, 100) +
    xlab(" ") + ylab("") + ggtitle("Distribucion puntaje \n por genero")  + labs(subtitle = paste("Hombres", count(materia[materia$cole == 1 & materia$genero == "M",]),"Mujeres",count(materia[materia$cole == 1 & materia$genero == "F",]))) + theme_minimal()

grid.arrange(q1,q2,ncol=2)

p_dep<-with(materia,t.test(punt_[grupo == "1.Colegio"],
                           punt_[grupo != "1.Colegio"] ))

p_mun<-with(materia,t.test(punt_[grupo == "1.Colegio"],
                           punt_[grupo != "2.Municipio"] ))

p_gen<-with(materia[materia$grupo == "1.Colegio",],
            t.test(punt_[genero == "M"],punt_[genero == "F"] ))

uno <- list(paste("la institucion tuvo un desempeño 
                  estadisticamente superior al promedio del grupo de referencia",          round(p_dep$estimate[1] - p_dep$estimate[2],digits = 2),"puntos"))

dos <- list(paste("la institucion tuvo un desempeño
                  estadisticamente inferior al promedio del grupo de referencia", round(p_dep$estimate[2] - p_dep$estimate[1],digits = 2),"puntos"))

#tres <- list(paste("la institucion tuvo un desempeño
 #                  estadisticamente superior al promedio municipal de", round(p_mun$estimate[1] - p_mun$estimate[2],digits = 2),"puntos"))

#cuatro <- list(paste("la institucion tuvo un desempeño
 #                    estadisticamente inferior al promedio municipal de", round(p_mun$estimate[2] - p_mun$estimate[1],digits = 2),"puntos"))

cinco <- list(paste("En la institucion, los hombres 
                    presentaron un desempeño estadisticamente superior al promedio de las mujeres y fue de ", round(p_gen$estimate[1] - p_gen$estimate[2],digits = 2),"puntos"))

seis <- list(paste("En la institucion, los mujeres presentaron un desempeño estadisticamente superior al promedio de los hombres y fue de ", round(p_gen$estimate[2] - p_gen$estimate[1],digits = 2),"puntos"))

cor2 <- round(cor(subset(materia, !is.na(inse))$punt_,subset(materia, !is.na(inse))$inse),2)

correlacion <- list(paste0("La correlacion entre el INSE y el puntaje es de ",cor2, sep = " "))
```


## Rendimiento y Condiciones Socioeconomicas.

En la Sede existen las siguientes jornadas: `r unique(datos$cole_jornada[datos$cole == 1])`
`r  # if (abs(cor2) > 0.35) {correlacion}` 

```{r ,echo=FALSE,warning=FALSE}

materia$Estrato <-ifelse(materia$estrato == "Estrato 1","Bajo",ifelse(materia$estrato == "Estrato 2" ,"Bajo", ifelse(materia$estrato == "Estrato 3","Medio",ifelse(materia$estrato == "Estrato 4","Medio",ifelse(materia$estrato == "Estrato 5","Alto",ifelse(materia$estrato == "Estrato 6","Alto",""))))))

bajo <- round(count(materia[materia$cole == 1 & materia$Estrato == "Bajo",])/Ne*100,0)
medio <- round(count(materia[materia$cole == 1 & materia$Estrato == "Medio",])/Ne*100,0)
alto <- round(count(materia[materia$cole == 1 & materia$Estrato == "Alto",])/Ne*100,0)

```

```{r ,fig.width = 7, fig.height = 3.5,echo=FALSE,warning=FALSE}

ggplot(data = materia[materia$cole == 1,], aes(x= inse, y = punt_, shape = Estrato)) + geom_point(aes(colour = Estrato)) + ylab("Puntaje") + xlab("Indice Socioeconómico") + ggtitle("Relacion condiciones socioeconomicas y desemepeño") + labs(subtitle = paste("Porcetaje de esstudiantes en estrato Bajo", bajo,"%", "Medio", medio,"%", "Alto", alto,"%")) + theme_minimal() + theme(legend.position = c("bottom")) + ylim(0,100)

```

## Conclusion Naturales

* `r # if (p_mun$estimate[2] < p_mun$estimate[1] & p_mun$p.value < 0.05) {tres}`
* `r # if (p_mun$estimate[1] < p_mun$estimate[2] & p_mun$p.value < 0.05) {cuatro}`
* `r if (p_mun$p.value > 0.05) {"no se encontraron diferencias relevantes en los promedios a nivel municipal"}`
* `r if (p_mun$estimate[2] < p_dep$estimate[1] & p_dep$p.value < 0.05) {uno}`
* `r if (p_mun$estimate[1] < p_dep$estimate[2] & p_dep$p.value < 0.05) {dos}`
* `r if (p_dep$p.value > 0.05) {"no se encontraron diferencias relevantes en los promedios a nivel departamental"}`
* `r if (p_gen$estimate[1] < p_gen$estimate[2] & p_gen$p.value < 0.05) {seis}`
* `r if (p_gen$estimate[2] < p_gen$estimate[1] & p_gen$p.value < 0.05) {cinco}`
* `r if (p_gen$p.value > 0.05) {"En la Institucion no se encontraron diferencias relevantes en los promedios entre hombres y mujeres"}`
* `r paste("La correlacion entre INSE y el puntaje es de",cor2)` 



